Cellar/aspell/0.60.8/lib/aspell-0.60/cs_affix.dat
SFX Q Y 199
SFX Q um 0 [^aeiouyáéíóúýůěrAEIOUYÁÉÍÓÚÝŮĚR]um
SFX Q rum r [aeiouyáéíóúýůěAEIOUYÁÉÍÓÚÝŮĚ]rum
SFX Q rum er [^aeiouyáéíóúýůěAEIOUYÁÉÍÓÚÝŮĚ]rum
SFX Q s d [iI]s
SFX Q ba eb [čdlstvzžČDLSTVZŽ]ba
SFX Q bo eb [čdlstvzžČDLSTVZŽ]bo
SFX Q by eb [čdlstvzžČDLSTVZŽ]by
SFX Q ba eb [aeiouyáéíóúýůěAEIOUYÁÉÍÓÚÝŮĚ][rR]ba
SFX Q bo eb [aeiouyáéíóúýůěAEIOUYÁÉÍÓÚÝŮĚ][rR]bo
SFX Q by eb [aeiouyáéíóúýůěAEIOUYÁÉÍÓÚÝŮĚ][rR]by
SFX Q ba b [^aeiouyáéíóúýůěAEIOUYÁÉÍÓÚÝŮĚ][rR]ba
SFX Q bo b [^aeiouyáéíóúýůěAEIOUYÁÉÍÓÚÝŮĚ][rR]bo
SFX Q by b [^aeiouyáéíóúýůěAEIOUYÁÉÍÓÚÝŮĚ][rR]by
SFX Q ba b [^čdlrstvzžČDLRSTVZŽ]ba
SFX Q bo b [^čdlrstvzžČDLRSTVZŽ]bo
SFX Q by b [^čdlrstvzžČDLRSTVZŽ]by
SFX Q ca k [srnSRN]ca
SFX Q co k [srnSRN]co
SFX Q ca c [^srnSRN]ca
SFX Q co c [^srnSRN]co
SFX Q e 0 e
SFX Q a 0 [čdďfghjňpřsšťwxzžČDĎFGHJŇPŘSŠŤWXZŽ]a
SFX Q o 0 [čdďfghjňpřsšťwxzžČDĎFGHJŇPŘSŠŤWXZŽ]o
SFX Q y 0 [dfghpszDFGHPSZ]y
SFX Q ďka děk ďka
SFX Q ďko děk ďko
SFX Q ďky děk ďky
SFX Q ňka něk ňka
SFX Q ňko něk ňko
SFX Q ňky něk ňky
SFX Q ťka těk ťka
SFX Q ťko těk ťko
SFX Q ťky těk ťky
SFX Q ka k [aeiouyáéíóúýůěAEIOUYÁÉÍÓÚÝŮĚ]ka
SFX Q ko k [aeiouyáéíóúýůěAEIOUYÁÉÍÓÚÝŮĚ]ko
SFX Q ky k [aeiouyáéíóúýůěAEIOUYÁÉÍÓÚÝŮĚ]ky
SFX Q ka ek [^aeiouyáéíóúýůěďťňkAEIOUYÁÉÍÓÚÝŮĚĎŤŇK]ka
SFX Q ka 0 [kK]ka
SFX Q ko ek [^aeiouyáéíóúýůěďťňAEIOUYÁÉÍÓÚÝŮĚĎŤŇ]ko
SFX Q ky ek [^aeiouyáéíóúýůěďťňAEIOUYÁÉÍÓÚÝŮĚĎŤŇ]ky
SFX Q la l [aeiouyáéíóúýůěAEIOUYÁÉÍÓÚÝŮĚ]la
SFX Q lo l [aeiouyáéíóúýůěAEIOUYÁÉÍÓÚÝŮĚ]lo
SFX Q ly l [aeiouyáéíóúýůěAEIOUYÁÉÍÓÚÝŮĚ]ly
SFX Q la el [^aeiouyáéíóúýůěAEIOUYÁÉÍÓÚÝŮĚ]la
SFX Q lo el [^aeiouyáéíóúýůěAEIOUYÁÉÍÓÚÝŮĚ]lo
SFX Q ly el [^aeiouyáéíóúýůěAEIOUYÁÉÍÓÚÝŮĚ]ly
SFX Q ma m [aeiouyáéíóúýůěAEIOUYÁÉÍÓÚÝŮĚ]ma
SFX Q mo m [aeiouyáéíóúýůěAEIOUYÁÉÍÓÚÝŮĚ]mo
SFX Q my m [aeiouyáéíóúýůěAEIOUYÁÉÍÓÚÝŮĚ]my
SFX Q ma em [^aeiouyáéíóúýůěAEIOUYÁÉÍÓÚÝŮĚ]ma
SFX Q mo em [^aeiouyáéíóúýůěAEIOUYÁÉÍÓÚÝŮĚ]mo
SFX Q my em [^aeiouyáéíóúýůěAEIOUYÁÉÍÓÚÝŮĚ]my
SFX Q na en [aeiouyáéíóúýůěAEIOUYÁÉÍÓÚÝŮĚ][lrLR]na
SFX Q no en [aeiouyáéíóúýůěAEIOUYÁÉÍÓÚÝŮĚ][lrLR]no
SFX Q ny en [aeiouyáéíóúýůěAEIOUYÁÉÍÓÚÝŮĚ][lrLR]ny
SFX Q na n [^aeiouyáéíóúýůěAEIOUYÁÉÍÓÚÝŮĚ][lrLR]na
SFX Q no n [^aeiouyáéíóúýůěAEIOUYÁÉÍÓÚÝŮĚ][lrLR]no
SFX Q ny n [^aeiouyáéíóúýůěAEIOUYÁÉÍÓÚÝŮĚ][lrLR]ny
SFX Q na n [aeiouyáéíóúýůěAEIOUYÁÉÍÓÚÝŮĚ]na
SFX Q ně ň ně
SFX Q no n [aeiouyáéíóúýůěAEIOUYÁÉÍÓÚÝŮĚ]no
SFX Q ny n [aeiouyáéíóúýůěAEIOUYÁÉÍÓÚÝŮĚ]ny
SFX Q na en [^aeiouyáéíóúýůělrAEIOUYÁÉÍÓÚÝŮĚLR]na
SFX Q no en [^aeiouyáéíóúýůělrAEIOUYÁÉÍÓÚÝŮĚLR]no
SFX Q ny en [^aeiouyáéíóúýůělrAEIOUYÁÉÍÓÚÝŮĚLR]ny
SFX Q ra r [aeiouyáéíóúýůěAEIOUYÁÉÍÓÚÝŮĚ]ra
SFX Q ro r [aeiouyáéíóúýůěAEIOUYÁÉÍÓÚÝŮĚ]ro
SFX Q ry r [aeiouyáéíóúýůěAEIOUYÁÉÍÓÚÝŮĚ]ry
SFX Q ra er [^aeiouyáéíóúýůěrAEIOUYÁÉÍÓÚÝŮĚR]ra
SFX Q ra 0 [rR]ra
SFX Q ro er [^aeiouyáéíóúýůěAEIOUYÁÉÍÓÚÝŮĚ]ro
SFX Q ry er [^aeiouyáéíóúýůěAEIOUYÁÉÍÓÚÝŮĚ]ry
SFX Q ta t [^hH]ta
SFX Q to t [^hH]to
SFX Q ty t [^hH]ty
SFX Q ta t [^cC][hH]ta
SFX Q to t [^cC][hH]to
SFX Q ty t [^cC][hH]ty
SFX Q ta t [^auAU][cC][hH]ta
SFX Q to t [^auAU][cC][hH]to
SFX Q ty t [^auAU][cC][hH]ty
SFX Q ta et [auAU][cC][hH]ta
SFX Q to et [auAU][cC][hH]to
SFX Q ty et [auAU][cC][hH]ty
SFX Q va ev [hktzHKTZ]va
SFX Q vo ev [hktzHKTZ]vo
SFX Q vy ev [hktzHKTZ]vy
SFX Q va v [^hktzHKTZ]va
SFX Q vo v [^hktzHKTZ]vo
SFX Q vy v [^hktzHKTZ]vy
SFX Q ek ku ek
SFX Q ek kem ek
SFX Q ek ky ek
SFX Q ek ků ek
SFX Q ek kům ek
SFX Q ek cích ek
SFX Q ek kách [čČ]ek
SFX Q ok ku ok
SFX Q ok kem ok
SFX Q ok ky ok
SFX Q ok ků ok
SFX Q ok kům ok
SFX Q ok kách ok
SFX Q el lu el
SFX Q el le el
SFX Q el lem el
SFX Q el ly el
SFX Q el lů el
SFX Q el lům el
SFX Q el lech el
SFX Q něk ňku něk
SFX Q něk ňkem něk
SFX Q něk ňky něk
SFX Q něk ňků něk
SFX Q něk ňkům něk
SFX Q něk ňcích něk
SFX Q em mu em
SFX Q em me em
SFX Q em mem em
SFX Q em my em
SFX Q em mů em
SFX Q em mům em
SFX Q em mech em
SFX Q en nu en
SFX Q en ne en
SFX Q en nem en
SFX Q en ny en
SFX Q en nů en
SFX Q en nům en
SFX Q en nech en
SFX Q et tu et
SFX Q et te et
SFX Q et tem et
SFX Q et ty et
SFX Q et tů et
SFX Q et tům et
SFX Q et tech et
SFX Q er ru er
SFX Q er re er
SFX Q er rem er
SFX Q er ry er
SFX Q er rů er
SFX Q er rům er
SFX Q er rech er
SFX Q ev vu ev
SFX Q ev ve ev
SFX Q ev vem ev
SFX Q ev vy ev
SFX Q ev vů ev
SFX Q ev vům ev
SFX Q ev vech ev
SFX Q es u es
SFX Q es e [^ghkGHK]es
SFX Q es em es
SFX Q es y es
SFX Q es ů es
SFX Q es ům es
SFX Q s ch [^ghkGHK][eE]s
SFX Q ges zích ges
SFX Q ches ších ches
SFX Q hes zích [^cC]hes
SFX Q kes cích kes
SFX Q os u os
SFX Q os e [^ghkGHK]os
SFX Q os em os
SFX Q os y os
SFX Q os ů os
SFX Q os ům os
SFX Q os ech [^ghkGHK]os
SFX Q gos zích gos
SFX Q chos ších chos
SFX Q hos zích [^cC]hos
SFX Q kos cích kos
SFX Q us u us
SFX Q us e [^ghkGHK]us
SFX Q us em us
SFX Q us y us
SFX Q us ů us
SFX Q us ům us
SFX Q us ech [^ghkGHK]us
SFX Q gus zích gus
SFX Q chus ších chus
SFX Q hus zích [^cC]hus
SFX Q kus cích kus
SFX Q smus zmus [iI]smus
SFX Q smus zmu [iI]smus
SFX Q smus zme [iI]smus
SFX Q smus zmem [iI]smus
SFX Q smus zmy [iI]smus
SFX Q smus zmů [iI]smus
SFX Q smus zmům [iI]smus
SFX Q smus zmech [iI]smus
SFX Q s tu [nN]s
SFX Q s te [nN]s
SFX Q s tem [nN]s
SFX Q s ty [nN]s
SFX Q s tů [nN]s
SFX Q s tům [nN]s
SFX Q s tech [nN]s

SFX Z Y 136
SFX Z a i [aeiouyžščřjAEIOUYŽŠČŘJ]a
SFX Z a i [^srnSRN][cC]a
SFX Z ca ky [srnSRN]ca
SFX Z ďa di ďa
SFX Z ňa ni ňa
SFX Z ťa ti ťa
SFX Z a y [^aeiouyžščřcjďťňAEIOUYŽŠČŘCJĎŤŇ]a
SFX Z a ě [bdfmnptvwBDFMNPTVW]a
SFX Z ďa dě ďa
SFX Z ňa ně ňa
SFX Z ťa tě ťa
SFX Z ga ze ga
SFX Z cha še cha
SFX Z ha ze [^cC]ha
SFX Z ka ce ka
SFX Z ra ře [^rR]ra
SFX Z rra ře rra
SFX Z a e [^bdfmnptvwďťňghkrBDFMNPTVWĎŤŇGHKR]a
SFX Z a u a
SFX Z a o a
SFX Z a ou a
SFX Z a y [eE]a
SFX Z a í [aeiouyAEIOUY]a
SFX Z a ám [^iI]a
SFX Z a ách [^iI]a
SFX Z 0 mi [^iI]a
SFX Z a ím [iI]a
SFX Z a ích [iI]a
SFX Z a emi [iI]a
SFX Z y ám [^aA]y
SFX Z y ách [^aA]y
SFX Z y ami [^aA]y
SFX Z 0 e [aA]y
SFX Z 0 i [aA]y
SFX Z 0 í [aA]y
SFX Z 0 ím [aA]y
SFX Z 0 ích [aA]y
SFX Z 0 emi [aA]y
SFX Z s da s
SFX Z s dy s
SFX Z s dě s
SFX Z s du s
SFX Z s do s
SFX Z s dou s
SFX Z s dám s
SFX Z s dách s
SFX Z s dami s
SFX Z e i [^gG]e
SFX Z e í [^gG]e
SFX Z e ím [^gG]e
SFX Z e ích [^gG]e
SFX Z 0 mi [^gG]e
SFX Z ě i ě
SFX Z ě í ě
SFX Z ě ím ě
SFX Z ě ích ě
SFX Z 0 mi ě
SFX Z ge ži [dD]ge
SFX Z ge ží [dD]ge
SFX Z ge žím [dD]ge
SFX Z ge žích [dD]ge
SFX Z ge žemi [dD]ge
SFX Z eň ně [^aeioyěAEIOYĚ][sS]eň
SFX Z eň ni [^aeioyěAEIOYĚ][sS]eň
SFX Z eň ní [^aeioyěAEIOYĚ][sS]eň
SFX Z eň ním [^aeioyěAEIOYĚ][sS]eň
SFX Z eň ních [^aeioyěAEIOYĚ][sS]eň
SFX Z eň němi [^aeioyěAEIOYĚ][sS]eň
SFX Z ň ně [aeioyěAEIOYĚ][sS][eE]ň
SFX Z ň ni [aeioyěAEIOYĚ][sS][eE]ň
SFX Z ň ní [aeioyěAEIOYĚ][sS][eE]ň
SFX Z ň ním [aeioyěAEIOYĚ][sS][eE]ň
SFX Z ň ních [aeioyěAEIOYĚ][sS][eE]ň
SFX Z ň němi [aeioyěAEIOYĚ][sS][eE]ň
SFX Z eň ně [^lřsLŘS]eň
SFX Z eň ni [^lřsLŘS]eň
SFX Z eň ní [^lřsLŘS]eň
SFX Z eň ním [^lřsLŘS]eň
SFX Z eň ních [^lřsLŘS]eň
SFX Z eň němi [^lřsLŘS]eň
SFX Z ň ně [lřLŘ][eE]ň
SFX Z ň ni [lřLŘ][eE]ň
SFX Z ň ní [lřLŘ][eE]ň
SFX Z ň ním [lřLŘ][eE]ň
SFX Z ň ních [lřLŘ][eE]ň
SFX Z ň němi [lřLŘ][eE]ň
SFX Z ev ve ev
SFX Z ev vi ev
SFX Z ev ví ev
SFX Z ev vím ev
SFX Z ev vích ev
SFX Z ev vemi ev
SFX Z ec ce [^lpLP]ec
SFX Z ec ci [^lpLP]ec
SFX Z ec cí [^lpLP]ec
SFX Z ec cím [^lpLP]ec
SFX Z ec cích [^lpLP]ec
SFX Z ec cemi [^lpLP]ec
SFX Z 0 e [lpLP][eE]c
SFX Z 0 i [lpLP][eE]c
SFX Z 0 í [lpLP][eE]c
SFX Z 0 ím [lpLP][eE]c
SFX Z 0 ích [lpLP][eE]c
SFX Z 0 emi [lpLP][eE]c
SFX Z 0 e [jlptxzčšřž]
SFX Z 0 i [jlmptxzčšřž]
SFX Z 0 í [jlmptxzčšřž]
SFX Z 0 ím [jlmptxzčšřž]
SFX Z 0 ích [jlmptxzčšřž]
SFX Z 0 emi [jlmptxzčšřž]
SFX Z 0 ě [eE]m
SFX Z 0 ěmi [eE]m
SFX Z 0 e [^eE][cmv]
SFX Z 0 i [^eE][cv]
SFX Z 0 í [^eE][cv]
SFX Z 0 ím [^eE][cv]
SFX Z 0 ích [^eE][cv]
SFX Z 0 emi [^eE][cv]
SFX Z ň ně [^eE]ň
SFX Z ň ni [^eE]ň
SFX Z ň ní [^eE]ň
SFX Z ň ním [^eE]ň
SFX Z ň ních [^eE]ň
SFX Z ň němi [^eE]ň
SFX Z ť tě ť
SFX Z ť ti ť
SFX Z ť tí ť
SFX Z ť tím ť
SFX Z ť tích ť
SFX Z ť těmi ť
SFX Z ď dě ď
SFX Z ď di ď
SFX Z ď dí ď
SFX Z ď dím ď
SFX Z ď dích ď
SFX Z ď děmi ď

SFX C Y 128
SFX C ce c [iI]ce
SFX C e í [^iI][cC]e
SFX C e í [čijlřČIJLŘ]e
SFX C e 0 [šŠ]e
SFX C e ím [cčijlřšCČIJLŘŠ]e
SFX C e ích [cčijlřšCČIJLŘŠ]e
SFX C 0 mi [cčijlšCČIJLŠ]e
SFX C e mi [řŘ]e
SFX C a ě [bdfmnptvwBDFMNPTVW]a
SFX C ďa dě ďa
SFX C ňa ně ňa
SFX C ťa tě ťa
SFX C ga ze ga
SFX C cha še cha
SFX C ha ze [^cC]ha
SFX C ka ce ka
SFX C ra ře [^rR]ra
SFX C rra ře rra
SFX C a e [^bdfmnptvwďťňghkrBDFMNPTVWĎŤŇGHKR]a
SFX C ě í ě
SFX C ě ím ě
SFX C ě ích ě
SFX C 0 mi ě
SFX C 0 m í
SFX C eč če eč
SFX C eč či eč
SFX C eč čí eč
SFX C o a o
SFX C o u o
SFX C o em o
SFX C a y a
SFX C a e a
SFX C a u a
SFX C a o a
SFX C a ou a
SFX C ca ky ca
SFX C ca ko ca
SFX C ca kou ca
SFX C cký čnost cký
SFX C cký čnosti cký
SFX C cký čností cký
SFX C cký čnostem cký
SFX C cký čnostech cký
SFX C cký čnostmi cký
SFX C ci žen [oO]ci
SFX C ci žena [oO]ci
SFX C ci ženo [oO]ci
SFX C ci ženi [oO]ci
SFX C ci ženy [oO]ci
SFX C ci ženu [oO]ci
SFX C tit cen [^sS]tit
SFX C tit cena [^sS]tit
SFX C tit ceno [^sS]tit
SFX C tit ceni [^sS]tit
SFX C tit ceny [^sS]tit
SFX C tit cenu [^sS]tit
SFX C dit zen [^zžZŽ]dit
SFX C dit zena [^zžZŽ]dit
SFX C dit zeno [^zžZŽ]dit
SFX C dit zeni [^zžZŽ]dit
SFX C dit zeny [^zžZŽ]dit
SFX C dit zenu [^zžZŽ]dit
SFX C sit šen sit
SFX C sit šena sit
SFX C sit šeno sit
SFX C sit šeni sit
SFX C sit šeny sit
SFX C sit šenu sit
SFX C zit žen zit
SFX C zit žena zit
SFX C zit ženo zit
SFX C zit ženi zit
SFX C zit ženy zit
SFX C zit ženu zit
SFX C slit šlen slit
SFX C slit šlena slit
SFX C slit šleno slit
SFX C slit šleni slit
SFX C slit šleny slit
SFX C slit šlenu slit
SFX C stit štěn stit
SFX C stit štěna stit
SFX C stit štěno stit
SFX C stit štěni stit
SFX C stit štěny stit
SFX C stit štěnu stit
SFX C zdit žděn zdit
SFX C zdit žděna zdit
SFX C zdit žděno zdit
SFX C zdit žděni zdit
SFX C zdit žděny zdit
SFX C zdit žděnu zdit
SFX C áhnout ažen áhnout
SFX C áhnout ažena áhnout
SFX C áhnout aženo áhnout
SFX C áhnout aženi áhnout
SFX C áhnout aženy áhnout
SFX C áhnout aženu áhnout
SFX C chnout šen chnout
SFX C chnout šena chnout
SFX C chnout šeno chnout
SFX C chnout šeni chnout
SFX C chnout šeny chnout
SFX C chnout šenu chnout
SFX C hnout žen [^ácÁC]hnout
SFX C hnout žena [^ácÁC]hnout
SFX C hnout ženo [^ácÁC]hnout
SFX C hnout ženi [^ácÁC]hnout
SFX C hnout ženy [^ácÁC]hnout
SFX C hnout ženu [^ácÁC]hnout
SFX C éknout ečen éknout
SFX C éknout ečena éknout
SFX C éknout ečeno éknout
SFX C éknout ečeni éknout
SFX C éknout ečeny éknout
SFX C éknout ečenu éknout
SFX C sknout štěn sknout
SFX C sknout štěna sknout
SFX C sknout štěno sknout
SFX C sknout štěni sknout
SFX C sknout štěny sknout
SFX C sknout štěnu sknout
SFX C knout čen [^ésÉS]knout
SFX C knout čena [^ésÉS]knout
SFX C knout čeno [^ésÉS]knout
SFX C knout čeni [^ésÉS]knout
SFX C knout čeny [^ésÉS]knout
SFX C knout čenu [^ésÉS]knout

SFX M Y 52
SFX M o a [^cC]o
SFX M o u [^cC]o
SFX M o e [dD][lL]o
SFX M o em [^cC]o
SFX M o ům [^ciyCIY]o
SFX M o ech [^cghkeiyCGHKEIY]o
SFX M o ách [ghkGHK]o
SFX M ko cích [iI][sS]ko
SFX M o y [^žščřcjiyŽŠČŘCJIY]o
SFX M o í [aeiouyAEIOUY]o
SFX M o ím [eiyEIY]o
SFX M o ích [eiyEIY]o
SFX M o i [žščřjeiyŽŠČŘJEIY]o
SFX M a ům a
SFX M a ách [ghkGHK]a
SFX M a ech [^ghkeiGHKEI]a
SFX M a y [^žščřcjiŽŠČŘCJI]a
SFX M on a on
SFX M on u on
SFX M on em on
SFX M on í on
SFX M on ím on
SFX M on ích on
SFX M on i on
SFX M um a um
SFX M um u um
SFX M um em um
SFX M um í [aeiouyáéíóúýůěAEIOUYÁÉÍÓÚÝŮĚ]um
SFX M um ím [aeiouyáéíóúůýěAEIOUYÁÉÍÓÚŮÝĚ]um
SFX M um ům [^aeiouyáéíóúůýěAEIOUYÁÉÍÓÚŮÝĚ]um
SFX M um ích [aeiouyáéíóúůýěAEIOUYÁÉÍÓÚŮÝĚ]um
SFX M um ech [^aeiouyáéíóúůýěkAEIOUYÁÉÍÓÚŮÝĚK]um
SFX M um ách [kK]um
SFX M um i [^hkrdtnbflmbsvzHKRDTNBFLMBSVZ]um
SFX M um y [hkrdtnbflmbsvzHKRDTNBFLMBSVZ]um
SFX M o a [^srnSRN][cC]o
SFX M co ka [srnSRN]co
SFX M co ku [srnSRN]co
SFX M co kem [srnSRN]co
SFX M co kům [srnSRN]co
SFX M co ky [srnSRN]co
SFX M o ích [srnSRN][cC]o
SFX M e i e
SFX M 0 m [eě]
SFX M e í e
SFX M e ím e
SFX M e ích e
SFX M ě i ě
SFX M tě ť tě
SFX M ě í [mM]ě
SFX M ě ím ě
SFX M ě ích ě
